【裁判字號】    92,易,379
【裁判日期】    920828
【裁判案由】    侵占
【裁判全文】
臺灣桃園地方法院刑事判決                          九十二年度易字第三七九號
    公  訴  人  臺灣桃園地方法院檢察署檢察官
    被      告  甲○○
右列被告因侵占案件，經檢察官聲請簡易判決處刑（九十一年度偵緝字第九０八號）
，本院改以通常程序審理，判決如左：
        主  文
甲○○意圖為自己不法之所有，侵占對於業務上所持有之物，處有期徒刑柒月。
        事  實
一、甲○○於民國八十九年間，受僱於乙○○所開設之「參發食油行」擔任業務員，
    負責油行貨物之載送及代乙○○收受貨款及負保管之責，為從事業務之人。豈料
    甲○○自八十九年十月十日至同年十一月十三日止，在桃園縣蘆竹鄉及龜山鄉等
    地，基於意圖為自己不法所有之犯意，陸續將其為「參發食油行」向客戶所代收
    並有持有保管之責之貨款，共十三筆，總計新臺幣（以下同）四萬九千七百二十
    元，未繳回油行予乙○○，而以所有之意思侵占入己，至八十九年十一月十五日
    經乙○○發覺上情後即避不見面。
二、案經乙○○即參發食油行訴由臺灣桃園地方法院檢察署檢察官偵查起訴。
        理  由
一、訊據被告甲○○對於前述受雇於告訴人即被害人乙○○所開設「參發食油行」，
    並陸續負責代收保管由油行客戶所繳交之貨款，總計四萬九千七百二十元，侵占
    據為己有之事實均坦承不諱，核與其警詢及偵查訊問筆錄內容相符。此外，被告
    前述侵占之事實，復經告訴人乙○○於本院證述屬實，核與其警詢及偵查訊問筆
    錄及告訴狀內容大致亦符，經提示予被告所不爭執；另有告訴人所提出附於偵查
    卷之記載各客戶所支付貨款之收據（以估價單形式）影本十三件，均經提示被告
    所不爭執在卷。本案除有被告之自白外，復有前述足為補強證據之告訴人證言、
    收據等文書證據均在卷可查，本案事證明確，被告犯行堪以認定。
二、核被告甲○○所為，係犯刑法第三百三十六條第二項之業務侵占罪。其分次先後
    陸續將其所代收屬告訴人所有之款項，多次侵占入己之犯行，時間密接於一個月
    內，屬一個侵占犯行之接續多次行為，為接續犯，屬實質上一罪，仍論以一業務
    上侵占罪。爰審酌被告受雇於告訴人，本應將受任事務代收之貨款，及時交付油
    行，惟竟將之挪為他用之動機、目的及手段；另所侵占之數額僅四萬餘元，雖犯
    後尚坦承犯行，惟經本院屢次給予被告充分時間，與告訴人商談和解事宜，以彌
    補告訴人之損失，被告不僅均未與告訴人聯繫，甚且不理會本院之傳喚，常無正
    當理由即不到庭，致告訴人於法庭空等被告，被告甚且經本院兩次拘提到庭後，
    每次均稱會與告訴和解等語搪塞，卻未實行，對於區僅四萬餘元之貨款，竟積欠
    近四年均未償還分毫，其犯後態度顯然不佳等一切情狀，量處如主文所示之刑。
據上論斷，應依刑事訴訟法第四百五十二條、第二百九十九條第一項前段，刑法第三
百三十六條第二項，罰金罰鍰提高標準條例第一條前段，判決如主文。
本案經檢察官陳美華到庭執行職務。
中    華    民    國      九十二      年      八      月    二十八      日
                                    臺灣桃園地方法院刑事第二庭
                                      法  官  錢  建  榮
右正本證明與原本無異。
如不服本判決，應於判決送達後十日內向本院提出上訴狀( 應附繕本 )，上訴於臺灣
高等法院。
                                      書記官  劉  寶  霞
中    華    民    國      九十二      年      九      月     十六       日
附錄本案論罪科刑法條全文
刑法第三百三十六條第二項
對於公務上或因公益所持有之物，犯前條第一項之罪者，處一年以上七年以下有期徒
刑，得併科五千元以下罰金。
對於業務上所持有之物，犯前條第一項之罪者，處六月以上五年以下有期徒刑，得併
科三千元以下罰金。
前二項之未遂犯罰之。


司法院資訊處製作；財團法人民間司法改革基金會備份。
